Inventaris van de collectie Prins Hendrik [levensjaren 1820-1879] (stukken afkomstig uit zijn nalatenschap), 1587-1811
Nationaal Archief, Den Haag
Collectie Prins Hendrik
Prins Hendrik
1587-1811
1241
0.09 meter; 7 inventarisnummers.
Normale geschreven, getypte en gedrukte documenten, geen bijzondere handschriften.
Nationaal Archief, Den Haag
College ter Admiraliteit in West-Friesland en het Noorderkwartier
College ter Admiraliteit in Zeeland
College ter Admiraliteit op de Maze, Directeuren van de Extraordinaris Equipage
College ter Admiraliteit op de Maze
College ter Admiraliteit te Amsterdam
Hendrik, Prins der Nederlanden (1820-1879)
Agent der Marine
Minister van Marine en Koloniën, (1808-1809)
Minister van Marine (1809)
Het archief bestaat hoofdzakelijk uit missiven ontvangen door verschillende Colleges ter Admiraliteit, de Agent van Marine, de Minister van Marine en Koloniën en de Minister van Marine in de periode 1587-1811. Een groot aantal missiven is ontsloten op naam van de afzender.
Archiefvorming
Geschiedenis van het archiefbeheer
Van den heer A. Vinkhuijzen te 's-Gravenhage, namens Zijne Koninklijke Hoogheid den Groothertog van Saksen-Weimar.
De verwerving van het archief
Het archief is door schenking verworven.
1.13
Aanwijzingen voor de gebruiker
Openbaarheidsbeperkingen
Volledig openbaar.
Materiële beperkingen
Aanvraaginstructie
Openbare archiefstukken kunnen online worden aangevraagd en gereserveerd. U kunt dit ook via de terminals in de studiezaal van het Nationaal Archief doen. Om te kunnen reserveren dient u de volgende stappen te volgen:
U maakt een profiel aan op www.gahetna.nl, en logt vervolgens in
Via de archiefinventaris (alleen de beschrijvingen met rode nummers) selecteert u het gewenste archiefstuk door op de knop 'Reserveren' te klikken
In het volgende scherm geeft u aan op welke dag u het archiefstuk wilt inzien
Indien u zich bevindt in de studiezaal en een tafelnummer heeft ontvangen kunt u dit nummer vermelden. Als u geen tafelnummer heeft kunt u tafelnummer 777 laten staan
Vervolgens bevestigt u uw reservering door deze te versturen.
Verwant materiaal
Beschikbaarheid van kopieën
Beschrijving van de series en archiefbestanddelen
- Missiven ontvangen door:, 1605-1809; ---; 233 stukken
  de Admiraliteit te Rotterdam, 1605 - 1794.
  de Admiraliteit te Amsterdam, 1683 - 1794
  de Admiraliteit te Zeeland, 1625 - 1795.
  de Admiraliteit van West-Friesland en het Noorderkwartier, 1778 - 1789.
  Directeuren van de extraordinaris equipage te Rotterdam, 1653.
  den Agent der Marine, z.d. den Minister van Marine en Koloniën, 1808 en 1809.
  den Minister van Marine, 1809.
  Voorheen inventarisnummer 1.
  Overgebracht naar het archief van de Directies ter Equipering van Oorlogsschepen, 1631-1657, toegang 1.03.02, inv.nrs. 5 en 6.
- Missiven aan de verschillende colleges ter Admiraliteit van:, 17e-18e eeuw; ---; 303 stukken
  Louis Aberson 1783, 1791, Alstorphius 1705, M. Beelaerts 1705, Willem Jan Bentinck 1781, Evert Bisdom 1760 - 1767, Cornelis Pietersz. Blok 1748, Cornelis Isaac Bloys van Treslong 1780 - 1789, Johan Arnold Bloys van Treslong 1786 - 1794, Justus Boot 1787, J.L. Bosch 1793, Hendrik Jan Boudaen 1755, Cornelis van Brakel 1786 en 1787, N. van Buren 1746 - 1748, Lodewijk graaf van Bijland 1748, 1764, 1779 en 1780, G. Callenburgh Baertmans 1729 en 1735, N.A. Cambier 1790, B. van Capellen 1727, Jacob Claris 1793, Caesar van Cruningen 1627, Joan Dabenis 1744, Jean George Danzer 1748, Salomon Dedel de Jonge 1763, A. Deloos 1783, A.F. Detmers 1792, Adriaan van der Does 1743 - 1755, G.W.J. van der Feltz 1774 en 1775, F.C. Fisscher 1786, A. Franssen 1605, Cornelis van Gennep 1778 - 1784, P.J. Gervais 1793 en 1794, Willem Joseph van Ghent 1666, F. van der Goes 1763, H. Grave 1705, J.A. van Grootenray 1794, Ewoud van Haeften 1747 en 1762, Hardenbroeck 1682, G. van Harencarspel Decker 1783, Jan Schreuder Haringman 1795, Hermanus Hartman 1789, Andries Hartsinck 1769 en 1775, Gerrard Heemskerck 1694 en 1695, G. (J.) d'Heemstra 1707, C. van Heerdt 1631, J.D. Hoeufit 1793, Cornelis van der Hoeven 1673 en 1694, Lodewijk 't Hooft 1703 en 1708, P. van Hoogwerff 1778 en 1779, P. Hoorensma 1748, W.F. Huyghens 1747-1764, Gijsbert Arentsma van Idsinga 1748, J.A. Ketelaer 1645, Lauwerens Hendrickse Leeu 1632, Cornelis die Leeu 1621, Henrick van Leeuwen 1666, Jan Lieftinck 1735, A. Loopuijt 1768, G. Lijnslager 1710, P. Maschop 1790, A. van Meijden 1745, C.H. Mulder 1789, M. Mijtens 1743 en 1760, P. Mijtens 1747, Jacob Naalhout 1703-1705, Nauwman 1775, Leendert Jansz Noose 1677, Gerardus Oorthuys 1786, Johan Hendrik van Ourijk 1763, C.J. Palm 1781 en 1784, G.J. Rater 1694, G.A. Reede 1737, Hendrick van Reede en Ren(swoude) 1665, D. van Reene 1708, E.F. van Reetraedt 1760, H. Reintjes 1773-1794, Jacob Reijnst 1748, J. Rickers Jr. 1785, N. Riemersma 1764, Roepel 1766, D.J. van Rijneveld 1790 en 1793, A. de Schepper 1674, Willem Silvester 1780, M. Sloot 1760, Albert Spengler 1793, Frans Smeer 1793-1796, A. Soet 1746, Matthaeus Soumans 1781, L. Spengler 1780-1805, P. Straatman 1786, Jan Jansen van Sulen z.j., F. Swanke 1785, Abraham Taalman 1710, Philip des Tombe 1705, Maarten Harpertsz. Tromp 1642 en 1645, J. Tulleken 1793, J. Umbgrove 1761, Gerrit Verdooren 1790-1794, (J.) Versteveren 1744 en 1747, Harmen Jans de Visser 1658, Adriaan Roemer Vlacq 1745-1760, De Vooght van Rijnevelt 1747, G.J. Vos 1747 en 1751, A. Willinck 1783, W. Wiltschut 1703, (S.?) Lenartsz Zay 1604, Jacob Zeewoldt 1782 en 1788, meerdere personen, wier handtekening onleesbaar of verdwenen is 1593-1786.
  Voorheen inventarisnummer 2
  Deze missiven ontbreken sinds 1951.
- Missiven van zeeofficieren aan ongenoemde personen, 1631, 1705, 1740, 1766 en 1782; ---; 5 stukken
  Voorheen inv.nr. 3.
  Deze stukken zijn gevoegd bij de ingekomen stukken enz. van de Admiraliteiten te Rotterdam en Amsterdam, 1.01.46
  Zeeland
  1631 2689
  1705 2759
  1740 2783
  1766 2812
  1782 2824
  Amsterdam
  1631 1627
  1705 1644
  1740 1679
  1766 1766
  1782 1720
- Paspoort van den admiraal Johan van Duvenvoirde voor Jhr. Daniël (Glebzer?) om te gaan over de Eems, 3 september 1587; 4; 5 stukken
- Missive van J. van Dijck, majoor te Geertruidenberg, 28 April 1622; ---; 1 stuk
  Voorheen inv.nr. 5.
  Gevoegd bij de stukken van de Admiraliteit op de Maze te Rotterdam, 1.01.46. Mogelijk inv.nr. 548
- Missive van Lutsaert Montfort "geweldige" tot Zierikzee aan den vice-admiraal Marinus Hollar te Vlissingen, 10 Juli 1629; ---; 1 stuk
  Voorheen inv.nr. 6
  Gevoegd bij de ingekoman stukken van de admiraliteit in Zeeland, 1.01.46, inv.nr. 2687
- "Liste ofte inventaris van alle de schepen ende goederen die gepasseert zijn naar de moerspuy ende St. Marcq voor den schepe van oirlogh liggende voor de creke" aldaar, Maart 1647; ---; 1 stuk
  Voorheen inv.nr. 7
  Gevoegd bij de ingekomen stukken van de admiraliteit in Zeeland, 1.01.46, inv.nr. 2705.
- Copie-missive van Maarten Harpertsz. Tromp aan de Staten-Generaal, 14 Juni 1653; 8; 1 stuk
- Fragmenten van eigenhandig geschreven brieven van Willem III, 9 Januari en 2 Juni 1682; 9; 2 stukken
  De Missive van den Koning-Stadhouder willem III van 11 October 1694 is bij de ingekomen stukken van de admiraliteit in Zeeland, 1.01.46, inv.nr. 2750, gevoegd.
- Notulen van den krijgsraad, gehouden aan boord van 's landsoorlogschip Rossen onder commando van den kapitein Adr. van der Meijden, 7 Augustus 1743; ---; 1 stuk
  Voorheen inv.nr. 10.
  Gevoegd bij de ingekomen stukken van de admiraliteit op de Maze te Rotterdam, 1.01.46, inv.nr. 497.
- Resolutiën van den scheepsraad, gehouden aan boord van 's landsfregat van oorlog Jason onder commando van den kapitein Johan van Gennep, 1777 en 1778; ---; 3 stukken
  Voorheen inv.nr. 11
  Ontbreekt
- Certificatie van den vice-admiraal W. van Braam voor Jan Broekman, 17 November 1791; ---; 1 stuk
  Voorheen inv.nr. 12
- Generaal wekelijks rapport van 's landsschepen onder commando van den kapitein van Bijlandt ter Reede van Vlissingen, 13 Juli 1794; ---; 1 stuk
  Voorheen inv.nr. 13
- Certificatie van den luitenant ter zee Hartman voor Jan Adam Kok van Hessen-Darmstad, 20 October 1797; ---; 1 stuk
  Voorheen inv.nr. 14
- Missive van den (kapitein ter zee) Hendrik Alexander Ruysch aan een luitenant ter zee, 22 Maart 1800; ---; 1 stuk
  Voorheen inv. nr. 15
- Missive van François Tijssen aan kapitein Cornelis Janse Mosselman, commandant van het schip Vere te Torbay, z.j; 16; 2 stukken
- Lijst der Engelsche en Hollandsche schepen, die onder de vice-admiraal Binck en van der Goes naar de Middellandsche zee gaan, z.j; 17; 1 stuk
- Zeilorder en order van batailje van 's landvloot, z.j; 18
  De nrs. 4-18 hebben bijna alle door brand geleden.
- Missive van Willem Otto Bloys van Treslong, schout-bij-nacht en grand marechal du palais aan den Intendant van het Paleis te Utrecht, 19 December 1808; 19; 1 stuk
- Missive van W. Willink aan den Prevét..., 27 September 1811; ---; 1 stuk
  Voorheen inv.nr. 20